臺灣板橋地方法院交通事件裁定　　　　100年度交聲字第648號
原處分機關　交通部公路總局臺北區監理所板橋監理站
異　議　人
即受處分人　許明華
上列異議人即受處分人因違反道路交通管理處罰條例案件，對於
交通部公路總局臺北區監理所板橋監理站於民國100 年2 月21日
所為之處分（原處分案號：板監裁字第裁41-C00000000號），聲
明異議，本院裁定如下：
    主  文
異議駁回。
    理  由
一、原處分意旨略以：異議人即受處分人許明華（下稱受處分人
    ）於民國100 年1 月17日17時10分許，駕駛車牌號碼AB9-16
    0 號重型機車，行經新北市○○區○○路與憲訓路口，因「
    駕車行經有燈光號誌管制之交岔路口闖紅燈」之違規事實，
    為新北市政府警察局新莊分局泰山分駐所員警以北警交字第
    C00000000 號舉發違反道路交通管理事件通知單攔停舉發，
    嗣受處分人於應到案日期前提出申訴，經原處分機關函請舉
    發機關調查結果，仍認受處分人確有上開違規行為，原處分
    機關乃於100 年2 月21日依道路交通管理處罰條例第53條第
    1 項、第63條第1 項第3 款（裁決書漏載第3 款）規定，裁
    處受處分人罰鍰新臺幣（下同）1,800 元，並記違規點數3
    點。
二、聲明異議意旨則以：伊騎乘機車沿泰山區○○路往新莊方向
    行駛，當時泰林路全線大塞車，泰林路與憲訓路口未淨空，
    紅綠燈已無法發揮指示功能，伊在接近該路口時，剛好幾部
    大型車接連堵在路口，已看不到雙向號誌燈的變換，伊從車
    旁小心地順勢通過，員警卻在對向路邊守候，由車縫中見有
    機車經過，即穿越道路迴轉對伊攔停開單；當時之交通狀況
    ，員警是否應以疏導指揮交通為第一要務？且罰單上違規時
    間及未出示保險證均填寫錯誤，建請員警調閱路口監視畫面
    舉證，為此提出聲明異議，請求撤銷原處分云云。
三、按駕駛人駕駛車輛，應遵守道路交通標誌、標線、號誌之指
    示、警告、禁制規定，並服從執行交通勤務之警察或依法令
    執行指揮交通及交通稽查任務人員之指揮；又汽車駕駛人，
    行經有燈光號誌管制之交岔路口闖紅燈者，處1,800 元以上
    5,400 元以下罰鍰；汽車駕駛人有第53條之情形者，除依原
    條款處罰鍰外，並予記違規點數3 點，道路交通管理處罰條
    例第4 條第1 項、第53條第1 項、第63條第1 項第3 款分別
    定有明文，先予敘明。
四、經查：
（一）受處分人於100 年1 月17日17時10分許，駕駛車牌號碼AB
      9-160 號重型機車，行經新北市○○區○○路與憲訓路口
      ，因「駕車行經有燈光號誌管制之交岔路口闖紅燈」之違
      規行為，為新北市政府警察局新莊分局泰山分駐所員警林
      煜順予以攔查，並以北警交字第C00000000 號舉發違反道
      路交通管理事件通知單當場舉發，原處分機關據此以板監
      裁字第裁41-C00000000號裁決書裁處受處分人罰鍰1,800
      元，並記違規點數3 點等情，有本件裁決書、舉發違反道
      路交通管理事件通知單及新北市政府警察局新莊分局100
      年2 月11日新北警新交字第1000006590號函存卷足參，堪
      先認定。
（二）受處分人雖以前揭情詞置辯，然查，證人即當日舉發本件
      違規之員警林煜順於本院訊問時具結證稱：「本件是我舉
      發的，當時我在泰林路執行巡邏勤務，受處分人在我的對
      向，那時候泰林路林口往新莊方向的交通流量大，有點堵
      塞，而且是大車與小車共用的單線道，我們剛好行經泰林
      路與憲訓路口，號誌轉為紅燈，我便減速約10秒後到停止
      線停下來，那個路口是T 字路口，泰林路如果紅燈，憲訓
      路就是綠燈，憲訓路的車輛是左轉居多，因為泰林路林口
      往新莊方向的車輛尚未淨空，所以憲訓路口要左轉的車輛
      就無法左轉，卡在路中間。受處分人當時卻在泰林路口紅
      燈直行，從憲訓路口出來的大車被堵住，而機車鳴按喇叭
      ，我當時被喇叭聲吸引而看到受處分人的車子緩緩前行，
      我發現受處分人有特別注意憲訓路口出來的車子，所以我
      認為受處分人知道當時泰林路的號誌是紅燈。」、「我有
      一直盯著受處分人的車，想說泰林路口的紅燈已經這麼久
      ，受處分人應該要知道，而且從憲訓路口出來的車輛這麼
      多，受處分人怎麼會不知道紅燈。我可以確認受處分人不
      是搶黃燈，我們是停在停止線後才看到受處分人闖紅燈。
      」、「當時泰林路林口往新莊方向整個堵住，我從看到紅
      燈到停止已經過了10秒，受處分人騎機車緩慢前行大約可
      走15到20公尺，不可能都沒看到號誌，而且對向和自己的
      車道都有號誌，理論上受處分人應該知道當時的號誌是紅
      燈。另外大型拖板車在上下班時間無法行經泰林路，頂多
      是公車。」、「我攔住受處分人時，有確認受處分人身分
      和車籍資料，受處分人表明身分是三重區公所稽核人員，
      希望我們放他一馬，我當時詢問受處分人是否有看到路口
      號誌，受處分人說他從遠處看是紅燈，但是經過該路口時
      ，不知道有沒有轉為綠燈。我就跟他說明紅燈執行易發生
      事故，所以就依法開單。」等語詳實（見本院卷第14至15
      頁），復有證人提出之現場照片6 張在卷可稽（見本院卷
      第17至19頁），足認本件違規行為確係證人林煜順當場親
      眼所見發覺而加以取締，且員警前開所證舉發違規事實經
      過具體、明確，當無虛偽不實之虞。
（三）再參酌證人林煜順證述其當日係在新北市○○區○○路執
      行巡邏勤務，即見受處分人騎乘機車自泰林路對向紅燈直
      行，遂立即將之攔停，足見員警及受處分人所騎乘機車間
      距離不遠，當無因視線阻礙等因素而產生誤判之可能。況
      且，本件現場舉發之員警林煜順與受處分人素昧平生，並
      無仇隙，於本院訊問時復具結作證，如有虛偽陳述，依法
      須負偽證刑責，已難認員警有甘冒偽證刑責的風險，而故
      意誣陷受處分人之動機及必要性。又員警本身係依法執行
      勤務，其依法定職權舉發交通違規，除其執行程序有違反
      法令規定之外，就實體之事項，本受合法與真實之推定。
      至於員警舉發各項道路交通違規事由，本不以必須提出採
      證照片或錄影為限，倘受限於交通違規事實發生之即時性
      、急迫性，而由員警依其親身見聞經過，填製通知單舉發
      駕駛人交通違規事實，且於事後到庭接受法院訊問，亦屬
      法之所許。且受處分人亦自承：當時泰林路與憲訓路口是
      堵車狀態，車很多，伊前面有大車，導致伊看不到雙向的
      紅綠燈等語（見本院卷第14頁），核與證人林煜順上開所
      證當時泰林路交通流量大之情節相符，則受處分人於交通
      壅塞之狀態下，更應注意交通號誌，而非如其所言跟隨大
      車前行。此外，本院復查無任何證據足資證明值勤員警有
      捏造事實、違法取締之情事，則值勤員警本其維護交通秩
      序、安全職責所為之當場舉發，自應受到合法、正確之推
      定。
五、綜上所述，本件違規事實明確，受處分人確有駕車行經有燈
    光號誌管制之交岔路口闖紅燈之違規事實，原處分機關依據
    道路交通管理處罰條例第53條第1 項及第63條第1 項第3 款
    規定，裁處受處分人罰鍰1,800 元，並記違規點數3 點，核
    無違誤。從而，本件異議為無理由，應予駁回。
據上論斷，應依道路交通管理處罰條例第87條第2 項，道路交通
事件處理辦法第18條，裁定如主文。
中    華    民    國   100    年    6     月    21    日
                  交通法庭  法  官  廖欣儀
以上正本證明與原本無異。
如不服本裁定應於送達後5日內敘明理由向本院提出抗告狀。
                          書記官  顏偉林
中    華    民    國   100    年    6     月    21    日